---
title: "Zadanie projektowe w grupie - Zadania Tomasz Nowak"
output: html_document
date: "2023-06-06"
---
# Wstęp
## Poniżej opisuję moje wykonane zadania w tym projekcie. Podzieliłem się z kompanem Rafałem Patrzałkiem na kilka zadań, aby przeanalizować problematykę przestępczości w NYC.

Zadania:

Tomasz:\n
- Skategoryzowanie zarzutów, wyłonienie która grupa demograficzna popełnia najwięcej danych przestępstw,\n
- Monotoniczość przestępczości w poszczególnych latach, dla danej kategorii,\n
- Czy istnieją konkretne dni roku z wysoką przestępczością?\n
- Mapa (jak nakładać współrzędne geograficzne).\n


# Kategoryzacja danych - Zadanie 1
## Import danych wraz z kategoryzacją

W tym chunku importuję oraz kategoryzuje przestępstwa. Wedle wybranej przezemnie listy:
- Przestępstwa narkotykowe\n
- Kradzieże\n
- Morderstwa\n

```{r} 
# Z początku wczytujemy same dane. (Skąd je wziąć? - Przeczytaj README.md)
library(readr)
NYC_crimes = read_csv("NYPD_Arrests_Data__Historic_.csv")
print(unique(NYC_crimes$OFNS_DESC))
View(NYC_crimes)

# Stworzenie ramki danych kategoryzującej przestępstwa związane z narkotykami.
drug_crimes = NYC_crimes[NYC_crimes$OFNS_DESC == "DANGEROUS DRUGS" |
                          NYC_crimes$OFNS_DESC == "UNDER THE INFLUENCE, DRUGS"  |
                          NYC_crimes$OFNS_DESC == "LOITERING FOR DRUG PURPOSES",
                         ]
# Czyszczenie danych z wartości NA
drug_crimes = drug_crimes[complete.cases(drug_crimes$PERP_RACE), ]


# Stworzenie ramki danych kategoryzującej włamania, wszelakiego rodzaju próby kradzieży w dużym ogóle wszelkich przestępstw z motywem wzbogacenia się dla oskarżonego.
burglary_crimes = NYC_crimes[NYC_crimes$OFNS_DESC == "BURGLARY" |
                               NYC_crimes$OFNS_DESC == "ROBBERY" | 
                               NYC_crimes$OFNS_DESC == "POSSESSION OF STOLEN PROPERTY 5" |
                               NYC_crimes$OFNS_DESC == "GRAND LARCENY OF MOTOR VEHICLE" |
                               NYC_crimes$OFNS_DESC == "FRAUDULENT ACCOSTING" |
                               NYC_crimes$OFNS_DESC == "OTHER OFFENSES RELATED TO THEFT" |
                               NYC_crimes$OFNS_DESC == "FORGERY" |
                               NYC_crimes$OFNS_DESC == "FRAUDS" |
                               NYC_crimes$OFNS_DESC == "OFFENSES INVOLVING FRAUD" |
                               NYC_crimes$OFNS_DESC == "GRAND LARCENY" |
                               NYC_crimes$OFNS_DESC == "BURGLAR'S TOOLS" |
                               NYC_crimes$OFNS_DESC == "THEFT-FRAUD" |
                               NYC_crimes$OFNS_DESC == "PETIT LARCENY" |
                               NYC_crimes$OFNS_DESC == "ASSAULT 3 & RELATED OFFENSES" |
                               NYC_crimes$OFNS_DESC == "ASSAULT"
                             ,
                             ]
# Czyszczenie danych z wartości NA
burglary_crimes = burglary_crimes[complete.cases(burglary_crimes$PERP_RACE), ]


# Stworzenie ramki danych kategoryzującej morderstwa.
murder_crimes = NYC_crimes[NYC_crimes$OFNS_DESC == "MURDER & NON-NEGL. MANSLAUGHTER" | 
                            NYC_crimes$OFNS_DESC == "MURDER & NON-NEGL. MANSLAUGHTE" | 
                            NYC_crimes$OFNS_DESC == "HOMICIDE-NEGLIGENT-VEHICLE" | 
                            NYC_crimes$OFNS_DESC == "CRIMINAL MISCHIEF & RELATED OF" |
                            NYC_crimes$OFNS_DESC == "HOMICIDE-NEGLIGENT,UNCLASSIFIED" |
                            NYC_crimes$OFNS_DESC == "CRIMINAL TRESPASS" |
                            NYC_crimes$OFNS_DESC == "FELONY ASSAULT" |
                            NYC_crimes$OFNS_DESC == "CRIMINAL TRESPASS" 
                          ,
                          ]
# Czyszczenie ramki danych z wartości NA
murder_crimes = murder_crimes[complete.cases(murder_crimes$PERP_RACE), ]



```

# Rysowanie wykresów i wyciąganie wniosków
## Oskarżenia w kategorii: Narkotyki

```{r}
# ggPlot2
#install.packages("ggplot2")
library(ggplot2)
ggplot(drug_crimes, aes(x = PERP_RACE)) +
  geom_bar() +
  labs(title = "Przestępstwa narkotykowe dla rasy człowieka", x = "Rasa", y = "Liczba") +
  theme(axis.text.x = element_text(angle = 45, hjust = 1))

```

Z wykresu widać ogromną dominację osób czarnoskórych w przestępstwach narkotykowych.
Postanawiam w tej chwili połączyć BLACK HISPANIC z WHITE HISPANIC, gdyż można ich wziąć za tą samą rasę "kartelu"

```{R}
hispanic_vector_to_modify = c("WHITE HISPANIC", "BLACK HISPANIC")
drug_crimes_cartel = drug_crimes
drug_crimes_cartel$PERP_RACE[drug_crimes_cartel$PERP_RACE %in% hispanic_vector_to_modify] = "HISPANIC"

# Mało znaczące w danych rasy połączyłem razem.
insignificant_vector_to_modify = c("ASIAN / PACIFIC ISLANDER",
                                   "OTHER",
                                   "UNKNOWN",
                                   "NA",
                                   NA,
                                   "AMERICAN INDIAN/ALASKAN NATIVE"
                                   )
drug_crimes_cartel$PERP_RACE[drug_crimes_cartel$PERP_RACE %in% insignificant_vector_to_modify] = "INSIGNIFICANT"

ggplot(drug_crimes_cartel, aes(x = PERP_RACE)) +
  geom_bar() +
  labs(title = "Przestępstwa narkotykowe dla rasy człowieka (Połączenie hiszpanów)", x = "Rasa", y = "Liczba") +
  theme(axis.text.x = element_text(angle = 45, hjust = 1))


```

Połączenie ciemnych/jasnych hiszpanów w jedną rasę zwizualizowało nam to, iż skala problemu nie dominuje tylko wsród osób czarnoskórych,
Widać też dużo bardziej udział osób białoskórych którzy też święci nie są.

## Oskarżenia w kategorii: Kradzieży
Zasada działania kodu właściwie będzie taka sama. Tylko podmienimy naszą ramkę danych.

```{r}

library(ggplot2)
ggplot(burglary_crimes, aes(x = PERP_RACE)) +
  geom_bar() +
  labs(title = "Przestępstwa 'kradzieżowe' dla rasy człowieka", x = "Rasa", y = "Liczba") +
  theme(axis.text.x = element_text(angle = 45, hjust = 1))

```

Jak możemy zauwazyć urosła znacznie kolumna z Azjatami :)
Ponownie chciałbym połączyć rasy lecz tym razem z uwzględnieniem skośnookich

```{r}

hispanic_vector_to_modify = c("WHITE HISPANIC", "BLACK HISPANIC")
burgral_crimes_connected = drug_crimes
burgral_crimes_connected$PERP_RACE[burgral_crimes_connected$PERP_RACE %in% hispanic_vector_to_modify] = "HISPANIC"

insignificant_vector_to_modify = c(
                                   "OTHER",
                                   "UNKNOWN",
                                   "NA",
                                   NA,
                                   "AMERICAN INDIAN/ALASKAN NATIVE"
                                   )
burgral_crimes_connected$PERP_RACE[burgral_crimes_connected$PERP_RACE %in% insignificant_vector_to_modify] = "INSIGNIFICANT"

ggplot(burgral_crimes_connected, aes(x = PERP_RACE)) +
  geom_bar() +
  labs(title = "Przestępstwa kradzieżowe dla rasy człowieka (Połączenie hiszpanów)", x = "Rasa", y = "Liczba") +
  theme(axis.text.x = element_text(angle = 45, hjust = 1))



```

## Oskarżenia w kategorii morderstw
Teraz zwizualizujemy sobie dataframe odnośnie zabójstw.

```{r}

ggplot(murder_crimes, aes(x = PERP_RACE)) +
  geom_bar() +
  labs(title = "Przestępstwa w kategorii morderstw dla rasy człowieka", x = "Rasa", y = "Liczba") +
  theme(axis.text.x = element_text(angle = 45, hjust = 1))


```

Ponownie połączmy grupy hiszpanów.

```{r}

hispanic_vector_to_modify = c("WHITE HISPANIC", "BLACK HISPANIC")
murder_crimes_connected = murder_crimes
murder_crimes_connected$PERP_RACE[murder_crimes_connected$PERP_RACE %in% hispanic_vector_to_modify] = "HISPANIC"

insignificant_vector_to_modify = c(
                                   "OTHER",
                                   "UNKNOWN",
                                   "NA",
                                   NA,
                                   "AMERICAN INDIAN/ALASKAN NATIVE"
                                   )
murder_crimes_connected$PERP_RACE[murder_crimes_connected$PERP_RACE %in% insignificant_vector_to_modify] = "INSIGNIFICANT"

ggplot(murder_crimes_connected, aes(x = PERP_RACE)) +
  geom_bar() +
  labs(title = "Przestępstwa w kategorii morderstw dla rasy człowieka (Połączenie hiszpanów)", x = "Rasa", y = "Liczba") +
  theme(axis.text.x = element_text(angle = 45, hjust = 1))


```

Teraz zwizualizujemy sobie te wszystkie 3 kategorie na jednym wykresie.

```{r}
# Łączę wszystkie 3 ramki danych w jedną ale najpierw przypisuję sobie do każdej która należy do jakiej kategorii
murder_crimes$CATEGORY = "MURDER"
drug_crimes$CATEGORY = "DRUGS"
burglary_crimes$CATEGORY = "BURGLARY"

combined_crimes = rbind(murder_crimes, drug_crimes, burglary_crimes)

# Agreguje dane aby je wrzucić do wykresu.
combined_crimes_aggregate = aggregate(combined_crimes, by=list(Race=combined_crimes$PERP_RACE, Crime=combined_crimes$CATEGORY), FUN=length)

colnames(combined_crimes_aggregate) = c("Race", "Crime", "Count")
# print(combined_crimes_aggregate)

```

Wszystko "zadziałało" prawie tak jak powinno.
Teraz zajmiemy się rysowaniem grafu.

```{r}

ggplot(combined_crimes_aggregate, aes(Crime, Count, fill = Race)) + geom_col(position = "dodge")

```

Wykres prezentuję się tak jak widać powyżej, chciałbym jeszcze połączyć rasę hiszpanów.

```{r}

hispanic_vector_to_modify = c("WHITE HISPANIC", "BLACK HISPANIC")
combined_crimes_aggregate_connected = combined_crimes_aggregate
combined_crimes_aggregate_connected$Race[combined_crimes_aggregate_connected$Race %in% hispanic_vector_to_modify] = "HISPANIC"


ggplot(combined_crimes_aggregate_connected, aes(Crime, Count, fill = Race)) + geom_col(position = "dodge")

```

Mamy teraz porównanie co do każdej kategorii ilość wykonanych przestępstw przez daną rasę.


# Zadanie 2 Monotoniczość przestępczości w poszczególnych latach, dla danej kategorii,

Dobrze przechodząc odrazu do tematu mając już powyższe skategoryzowane dane jak i również połączone ze sobą w ramce danych "combined_crimes"
możemy zająć się badaniem monotoniczności przestępczości w danych latach.

## Sprawdzenie monotoniczności kategorii morderstw w NYC

```{r}


print(combined_crimes)

# Agreguje dane aby je wrzucić do wykresu.
print(murder_crimes)

murder_crimes_monotonic = murder_crimes
murder_crimes_monotonic_aggregate = aggregate(murder_crimes_monotonic, by=list(Date= murder_crimes_monotonic$ARREST_DATE), FUN=length)


colnames(murder_crimes_monotonic_aggregate) <- c("Date", "Count")
# print(murder_crimes_monotonic_aggregate)
# Segregacja wedle daty
murder_crimes_monotonic_aggregate = murder_crimes_monotonic_aggregate[order(murder_crimes_monotonic_aggregate$Date), ]


# ggplot(murder_crimes_monotonic_aggregate, aes(x = Date, y = Count, group=1)) +
#  geom_line() +
#  labs(x = "Date", y = "Murder crime count") +
#  ggtitle("Monotonic Plot of murder crimes per day")


library(lubridate)
# Zamiana daty z DD/MM/YYYY na YYYY-MM-DD, ggplot inaczej nie potrafił stworzyć plota.
murder_crimes_monotonic_aggregate$Date = dmy(murder_crimes_monotonic_aggregate$Date)
# print(murder_crimes_monotonic_aggregate)

ggplot(murder_crimes_monotonic_aggregate, aes(x = Date, y = Count, color = as.factor(format(Date, "%Y")))) +
  geom_line() +
  labs(x = "Date", y = "Murder crimes per day", color = "Year") +
  ggtitle("Monotonic of murder crimes per day over 2006-2017 in NYC") +
  scale_x_date(date_labels = "%Y", date_breaks = "1 year")


# wykresy typu time series

```

Tak prezentuje się wykres popełnionych przestępstw w kategorii morderstw.

## Sprawdzenie monotoniczności kategorii kradzieży w NYC
```{r}

# Agreguje dane aby je wrzucić do wykresu.

burglary_crimes_monotonic = burglary_crimes
burglary_crimes_monotonic_aggregate = aggregate(burglary_crimes_monotonic, by=list(Date= burglary_crimes_monotonic$ARREST_DATE), FUN=length)


colnames(burglary_crimes_monotonic_aggregate) <- c("Date", "Count")
# print(murder_crimes_monotonic_aggregate)
# Segregacja wedle daty
burglary_crimes_monotonic_aggregate = burglary_crimes_monotonic_aggregate[order(burglary_crimes_monotonic_aggregate$Date), ]


# library(lubridate)
burglary_crimes_monotonic_aggregate$Date = dmy(burglary_crimes_monotonic_aggregate$Date)
# print(burglary_crimes_monotonic_aggregate)

ggplot(burglary_crimes_monotonic_aggregate, aes(x = Date, y = Count, color = as.factor(format(Date, "%Y")))) +
  geom_line() +
  labs(x = "Date", y = "Burglary crimes per day", color = "Year") +
  ggtitle("Burglary crimes per day over 2006-2017 in NYC") +
  scale_x_date(date_labels = "%Y", date_breaks = "1 year")

```

Jak widzimy, kradzieże nie maleją tak szybko jak przestępczość morderstw

## Sprawdzanie monotoniczności kategorii narkotykowej

```{r}

drug_crimes_monotonic = drug_crimes
drug_crimes_monotonic_aggregate = aggregate(drug_crimes_monotonic, by=list(Date=drug_crimes_monotonic$ARREST_DATE), FUN=length)


colnames(drug_crimes_monotonic_aggregate) <- c("Date", "Count")
# Segregacja wedle daty
drug_crimes_monotonic_aggregate = drug_crimes_monotonic_aggregate[order(drug_crimes_monotonic_aggregate$Date), ]


# library(lubridate)
drug_crimes_monotonic_aggregate$Date = dmy(drug_crimes_monotonic_aggregate$Date)
# print(drug_crimes_monotonic_aggregate)

ggplot(drug_crimes_monotonic_aggregate, aes(x = Date, y = Count, color = as.factor(format(Date, "%Y")))) +
  geom_line() +
  labs(x = "Date", y = "Drug crimes per day", color = "Year") +
  ggtitle("Monotonic of drug crimes per day over 2006-2017 in NYC") +
  scale_x_date(date_labels = "%Y", date_breaks = "1 year")


```

Przestępstwa z narkotykami drastycznie maleją w przeciagu kilkunastu lat.

# Zadanie 3 Jakie są konkretne dni roku z najwyższą przestępczością dla każdej z kategorii?
## Najwyższa liczba przestępstw w konkretnych dniach w kategorii: Narkotyki

Użyjemy do tego poprzednich ramek danych, które już udało mi się wcześniej zagregować

```{r}

# To są nasze ramki danych zagregowane do ilości dziennych wystapień danego przestępstwa, teraz bedzięmy szukać dla każdego roku maksymalną liczbę wystapień z każdej kategorii.

# drug_crimes_monotonic_aggregate
# murder_crimes_monotonic_aggregate
# burglary_crimes_monotonic_aggregate

# Tworzymy kolumnę Year i dajemy do niej konkretny rok każdego przestępstwa aby następnie znaleźć maksymalną wartość

drug_crimes_monotonic_aggregate$Year = format(drug_crimes_monotonic_aggregate$Date, "%Y")

drug_crimes_max_count_per_year <- aggregate(Count ~ Year, data = drug_crimes_monotonic_aggregate, FUN = max)
print(drug_crimes_max_count_per_year)
```
Teraz gdy mamy maksymalne wystąpienia narkotykowych przestępstw możemy znaleźć dla każdego roku konkretną datę

```{r}

drug_max_count = c(drug_crimes_max_count_per_year$Count)
drug_max_year = c(drug_crimes_max_count_per_year$Year)

# Iteruję dla dwóch zmiennych.
mapply(function(x_val, y_val) {
  

  # print(paste("x:", x_val, "y:", y_val))
  temp = drug_crimes_monotonic_aggregate[drug_crimes_monotonic_aggregate$Year == y_val &  drug_crimes_monotonic_aggregate$Count == x_val, ]
  temp = na.omit(temp)
  print(temp$Date[1])
  
}, drug_max_count, drug_max_year)

# print(drug_crimes_monotonic_aggregate[drug_crimes_monotonic_aggregate$Year == "2006", ])

```

## Najwyższa liczba przestępstw w konkretnych dniach w kategorii: Kradzieże

Kod właściwie będzie taki sam dla powyższej kategorii narkotyków.

```{r}

# Formatujemy datę aby ggplot nie miał problemu wyświetlić danych
burglary_crimes_monotonic_aggregate$Year = format(burglary_crimes_monotonic_aggregate$Date, "%Y")

burglary_crimes_max_count_per_year <- aggregate(Count ~ Year, data = burglary_crimes_monotonic_aggregate, FUN = max)
print(burglary_crimes_max_count_per_year)

```
Teraz ponownie znajdziemy sobie dokładne daty dla kategorii kradzieży

```{r}

burglary_max_count = c(burglary_crimes_max_count_per_year$Count)
burglary_max_year = c(burglary_crimes_max_count_per_year$Year)

# Iteruję dla dwóch zmiennych.
mapply(function(x_val, y_val) {
  

  # print(paste("x:", x_val, "y:", y_val))
  temp = burglary_crimes_monotonic_aggregate[burglary_crimes_monotonic_aggregate$Year == y_val &
                                               burglary_crimes_monotonic_aggregate$Count == x_val, ]
  temp = na.omit(temp)
  print(temp$Date[1])
  
}, burglary_max_count, burglary_max_year)


```
To są nasze konkretne daty dla każdego z roku w kategorii kradzieży :)


## Dni z największą przestępczością w kategorii: Morderstwa

Kod wyglądać będzie podobnie.
```{r}


murder_crimes_monotonic_aggregate$Year = format(murder_crimes_monotonic_aggregate$Date, "%Y")

murder_crimes_max_count_per_year <- aggregate(Count ~ Year, data = murder_crimes_monotonic_aggregate, FUN = max)
print(murder_crimes_max_count_per_year)

```

Ponownie szukamy konkretnych dni.

```{r}

murder_max_count = c(murder_crimes_max_count_per_year$Count)
murder_max_year = c(murder_crimes_max_count_per_year$Year)

# Iteruję dla dwóch zmiennych.
mapply(function(x_val, y_val) {
  

  # print(paste("x:", x_val, "y:", y_val))
  temp = murder_crimes_monotonic_aggregate[murder_crimes_monotonic_aggregate$Year == y_val &
                                               murder_crimes_monotonic_aggregate$Count == x_val, ]
  temp = na.omit(temp)
  print(temp$Date[1])
  
}, murder_max_count, murder_max_year)


```
# Próba stworzenia mapy cieplnej NYC dla trzech kategorii.
## Kategoria Narkotyków

```{r}
#install.packages("ggmap")

library(ggplot2)
library(ggmap)
library(RColorBrewer)

#install.packages("leaflet.extras")

library(leaflet)
library(leaflet.extras)
library(dplyr)

# Tworze zmienna coords i atrybut .data, przypisuje do niego ramke danych z Longitude i Latitude z drug_crimes
coords.data = data.frame(drug_crimes$Latitude, drug_crimes$Longitude)

colnames(coords.data) = c("Latitude", "Longitude")
coords.data = na.omit(coords.data)

# NYC
map_nyc <- leaflet() %>%
  setView(lng = -74.0060, lat = 40.7128, zoom = 11)

# Heatmap
map_nyc <- map_nyc %>%
  addHeatmap(data = coords.data, lng = ~Longitude, lat = ~Latitude) %>%
  addProviderTiles("OpenStreetMap.Mapnik")

map_nyc


```

Mapa jest interaktywna.

## Kategoria morderstw

```{r}
# Tworze zmienna coords i atrybut .data, przypisuje do niego ramke danych z Longitude i Latitude z murder_crimes
coords.data = data.frame(murder_crimes$Latitude, murder_crimes$Longitude)

colnames(coords.data) = c("Latitude", "Longitude")
coords.data = na.omit(coords.data)

# Mapa skoncentrowana wokół NYC
map_nyc <- leaflet() %>%
  setView(lng = -74.0060, lat = 40.7128, zoom = 11)

# Dodawania HeatMapy oraz podmiana providera map (oryginalne nie działały)
map_nyc <- map_nyc %>%
  addHeatmap(data = coords.data, lng = ~Longitude, lat = ~Latitude) %>%
  addProviderTiles("OpenStreetMap.Mapnik")

map_nyc

```


## Kategoria kradzieży

```{r}

# Tworze zmienna coords i atrybut .data, przypisuje do niego ramke danych z Longitude i Latitude z burglary_crimes
coords.data = data.frame(burglary_crimes$Latitude, burglary_crimes$Longitude)

colnames(coords.data) = c("Latitude", "Longitude")
coords.data = na.omit(coords.data)

map_nyc <- leaflet() %>%
  setView(lng = -74.0060, lat = 40.7128, zoom = 11)

map_nyc <- map_nyc %>%
  addHeatmap(data = coords.data, lng = ~Longitude, lat = ~Latitude) %>%
  addProviderTiles("OpenStreetMap.Mapnik")

map_nyc

```


## Teraz dla testu spróbuję stworzyć mapę ze zwykłymi znacznikami.

```{r}


# Tworze zmienna coords i atrybut .data, przypisuje do niego ramke danych z Longitude i Latitude z drug_crimes
#coords.data = data.frame(drug_crimes$Latitude, drug_crimes$Longitude)

#colnames(coords.data) = c("Latitude", "Longitude")
#coords.data = na.omit(coords.data)

#map_nyc <- leaflet() %>%
#  setView(lng = -74.0060, lat = 40.7128, zoom = 11)

#map_nyc <- map_nyc %>%
#  addCircleMarkers(data = coords.data, lng = ~Longitude, lat = ~Latitude, radius = 10,
#                   color = "red", fill = TRUE, fillOpacity = 0.8)


# map_nyc


```

Niestety przez ilość danych mapa nie wczytuję się poprawnie.

